【裁判字號】    94,交上易,247
【裁判日期】    950530
【裁判案由】    過失傷害
【裁判全文】
臺灣高等法院刑事判決                94年度交上易字第247號
上  訴  人  臺灣板橋地方法院檢察署檢察官
上  訴  人
即  被  告  甲○○
上列上訴人因過失傷害案件，不服台灣板橋地方法院94年度交易
字第161號，中華民國94年8月26日第一審判決（起訴案號：台灣
板橋地方法院檢察署94年度偵字第6920號）提起上訴，本院判決
如下：
    主  文
上訴駁回。
甲○○緩刑年。
    事  實
一、甲○○於民國93年9月29日晚上8時許，騎乘車牌號碼M66-98
    6號重型機車，沿台北縣新莊市○○路往臺北市方向行駛，
    行經台北縣新莊市○○路與化成路之三岔路口時，應注意遵
    守燈光號誌之指示及依速限行駛，依當時情形，又無不能注
    意之情事，竟疏於注意，闖越紅燈及在限速時速50公里之路
    段，以時速70公里之高速度直行，在該交岔路口路中，不及
    閃躲或煞車，撞及乙○○所騎乘等待燈號左轉車牌號碼AUC-
    157號重型機車。乙○○因而人車倒地，受有外傷性蜘蛛膜
    下腔出血、疑瀰漫性軸索傷害及多處擦傷等傷害，經送醫治
    療後，仍因腦外傷合併硬腦膜下出血致左側肢體輕癱。甲○
    ○因車輛撞及，亦受傷送往醫院，於警方至醫院調查處理，
    尚未發覺何人犯罪之前，主動向警員承認其騎車肇事，自首
    接受裁判。
二、案經被害人乙○○之配偶丙○○告訴及被告自首，由台北縣
    政府警察局新莊分局報請台灣板橋地方法院檢察署檢察官偵
    查起訴。
    理  由
一、上開犯罪事實，業據被告甲○○於警詢、偵查、原審及本院
    審理中均坦承不諱，核與現場目擊證人呂睿峰於警詢、偵查
    中之證述相符。且有臺北縣政府警察局新莊分局新莊交通分
    隊所製作之道路交通事故現場圖、道路交通事故調查報告表
    (一)、(二)、肇事現場暨車損照片16幀在卷可稽。而被害人因本
    件車禍受有前揭傷害，亦有行政院衛生署臺北醫院診斷證明
    書附卷為憑。按汽車行駛至交岔路口，應遵守燈光號誌之指
    示；行車速度，依標誌或標線之規定，無標誌或標線者，在
    市區道路，時速不得超過50公里，在郊區道路時速不得超過
    60 公里，道路交通安全規則第102條第1項第1款、第93條第
    1項前段定有明文。所謂汽車，係指在道路上不依軌道或電
    力架線而以原動機行駛之車輛，包括機器腳踏車，同規則第
    2條第1項第1款亦有明文規定。依據交通事故調查報告表(一)
    所載，當時天氣晴朗，夜間但有照明，視距良好，道路乾燥
    ，無任何缺陷與障礙，被告並無不能注意之情事，竟疏於注
    意，不遵守交通號誌指示，闖越紅燈，且以70公里之時速疾
    駛，不及煞車或閃避而撞及被害人所騎機車，致被害人受有
    前揭傷害，被告之過失，甚為明確。經將本件肇事責任經送
    鑑定結果，亦認被告確有未依號誌行駛之疏失，有臺灣省臺
    北縣區車輛行車事故鑑定委員會93年12月28日北鑑字第9318
    08號函在卷為佐。被告之過失行為與被害人之受傷結果間，
    具有相當因果關係。至公訴意旨僅籠統泛稱被告未注意車前
    狀況及保持安全措施之過失，未詳予說明被告過失情節，惟
    此事實可由本院依職權逕行認定。本件事證已臻明確，被告
    之犯行洵堪認定，應予依法論科。
二、核被告所為，係犯刑法第284條第1項前段之過失傷害罪。被
    告因車輛肇事，亦受傷送往醫院，於警方至醫院調查處理，
    尚未發覺何人犯罪時，主動向警員承認其騎車肇事，接受裁
    判，有警方所製作之道路交通事故肇事人自首情形紀錄表在
    卷可稽，合於自首之要件，爰依刑法第62條前段規定，減輕
    其刑。
三、原審基此認定，援引刑法第284條第1項前段、第62條前段、
    第41條第1項前段，罰金罰鍰提高標準條例第1條前段、第2
    條等規定。審酌被告之過失程度，被害人所受之傷勢非輕，
    惟素行良好，坦承犯行等一切情節，量處有期徒刑4月，如
    易科罰金以300元折算1日。經核其認事用法均無不合，量刑
    亦無不當。公訴人依據告訴人之聲請上訴意旨，認被告未對
    被害人賠償和解，原審量刑過輕；被告上訴意旨，認原審量
    刑過重，均就原審適法範圍裁量權之行使為爭執。惟原判決
    審酌上情，量刑並無明顯之失出失入或違反比例原則，上訴
    均無理由，應予駁回。惟念被告前無不良素行，未曾受有期
    徒刑以上刑之宣告者，有本院被告前案紀錄表在卷可按；又
    係學生，尚在北台科學技術學院就讀中，有該校證明書在卷
    可查；上訴本院中，已與被害人為民事和解，有和解筆錄在
    卷可查，其經此教訓，當知所警惕，而無再犯之虞，本院因
    認其刑之宣告，以暫不執行為適當，乃同時宣示緩刑三年，
    以勵自新。
四、被告經合法傳喚，無正當理由未到庭，爰不待其到庭陳述，
    逕行判決。
五、據上論斷，應依刑事訴訟法第368條、第371條，刑法74條第
    1款，判決如主文。
本案經檢察官沈世箴到庭執行職務。
中    華    民    國    95    年    5     月    30    日
                  臺灣高等法院刑事第十六庭
                              審判長法  官  葉騰瑞
                                    法  官  黃俊明
                                    法  官  趙功恆
以上正本證明與原本無異。
不得上訴。
                                    書記官  孫佩琳
中    華    民    國    95    年    5     月    30    日
附錄本案論罪科刑法條全文：
刑法第284條第1項
因過失傷害人者，處6月以下有期徒刑、拘役或5百元以下罰金，
致重傷者，處1年以下有期徒刑、拘役或5百元以下罰金。


司法院資訊處製作；財團法人民間司法改革基金會備份。
